【裁判字號】    99,軍上,7
【裁判日期】    990826
【裁判案由】    毒品危害防制條例
【裁判全文】
臺灣高等法院臺南分院刑事判決           99年度軍上字第7號
上  訴  人
即  被  告  甲○○
選任辯護人  張榮作律師
上列上訴人因違反毒品危害防制條例案件，不服國防部高等軍事
法院高雄分院99年度上訴字48號中華民國99年7月1日第二審判決
（起訴案號：國防部中部地方軍事法院檢察署98年度偵字第113
號），提起上訴，本院判決如下：
    主  文
上訴駁回。
    理  由
一、本件上訴意旨略以：
(一)、按本件販毒案，除證人陳柏亨一個人之證詞外，並無任何直
    接證據足以證明被告有將毒品交給證人陳柏亨試用，及承諾
    幫證人陳柏亨購買毒品，而原審所認定之證據無非是以證人
    陳柏亨於民國98年7月21日返家後，遭員警黃朝鍾發現口袋
    中有吸食毒品之玻璃吸食器，且證人陳柏亨遭採集尿液檢驗
    後，證明其確有確有施用毒品安非他命，即完全採信陳柏亨
    之證詞，然查該玻璃吸食器乃是自證人陳柏亨身上所發現，
    原審亦未就吸食器進行任何採集指紋之調查，自不得僅依證
    人陳柏亨之片面之訶，即認定事實。再者，依證人陳柏亨自
    述，其本有吸毒之習慣，一直有持續吸毒，自不得僅因其於
    民國98年7月21日之尿液檢驗證明有安非他命反應，即認定
    被告於當日有交付安非他命供證人陳柏亨吸食。
(二)、被告於98年7月21日雖有主動與證人陳柏亨通電話之事實，
    惟對於電話內容為何無法得知，自不得因被告有至證人陳柏
    亨家中，即認被告是急於推銷毒品給證人陳柏亨，以被告向
    羅予妁商借電話，自不得推測係為規避檢警監聽，又無證據
    證明被告與陳柏亨有毒品交易，原審逕認被告交付第二級毒
    品，當有牟利之圖，更顯不當。況原審判決理由中提到「本
    件未能於被告車上搜得毒品，或驗出毒品陽性反應等節」，
    卻以「則可合理推斷係販毒者為恐被查獲，於得知施用者被
    查獲後，即刻將所持毒品、器具脫手，及故意拖延接受採尿
    所致。」之理由，逕為不利被告之認定，足見原審判決違反
    經驗法則、論理法則、證據法則，及無罪推定原則，而有違
    背法令之情形云云。
二、按被告不服高等軍事法院宣告有期徒刑之判決，而向高等法
    院提起上訴者，以判決違背法令為限，軍事審判法第181條
    第5項定有明文，是以高等法院受理軍事法院移送審判之上
    訴案件為法律審，依同法第206條第1項準用刑事訴訟法關於
    上訴第三審之規定。次按依刑事訴訟法第377條規定：上訴
    於第三審法院，非以判決違背法令為理由，不得為之。是提
    起第三審上訴，應以原判決違背法令為理由，係屬法定要件
    ，且必須依據卷內資料為具體之指摘，並足據以辨認原判決
    已具備違背法令之形式，始屬相當。若上訴理由狀並未依據
    卷內訴訟資料，具體指摘原判決不適用法則或如何適用不當
    ，應認為其上訴為違背法律上之程式，應予以駁回；或上訴
    理由狀，雖指摘原判決有違背法令，但未指明原判決有如何
    違法事由之具體情事，僅泛言有何條款之違法而無具體情事
    ，或顯與法律規定得為第三審上訴理由之違法情形不相適合
    者，均應認其上訴為違背法律上之程式，予以駁回（最高法
    院76年度台上字第5771號判例意旨可資參照）。又採證認事
    、取捨證據及證據證明力之判斷，乃事實審法院之職權，苟
    其採證認事之論斷無違證據法則，即不容任意指為違法。
三、經查，本件原審法院認定上訴人有如原判決事實欄所載販賣
    第二級毒品安非他命未遂之犯行，因而撤銷第一審之判決，
    改判論處上訴人販賣第二級毒品未遂罪刑，係依憑證人陳柏
    亨於偵查、第一審及原審證述上訴人有開車載伊出去，並提
    供安非他命給伊試用及伊有交付2,000元予上訴人購買安非
    他命之證詞；上訴人自白確有打電話聯繫陳柏亨，並駕車搭
    載前往嘉義市，且有向陳柏亨收取2,000元等情；證人黃朝
    鍾證稱伊調查盜領一事時，陳柏亨主動不經意拉出口袋時，
    為其發現其尚有一個用衛生紙包覆的物品，拿掉衛生紙後，
    始發現是玻璃吸食器等語；證人羅予妁證稱上訴人於98年7
    月20日20時許向伊借用手機撥給陳柏亨，並有聽到上訴人說
    要拿東西給陳員等語；上訴人所使用0000000000行動電話之
    通聯調閱查詢單、臺灣檢驗科技股份有限公司濫用藥物實驗
    室濫用藥物尿液檢驗報告等證據，資為論處上訴人罪刑之依
    據；並說明：毒品安非他命之價格不低，取得不易，苟無利
    可圖，應無甘冒被查緝法辦重刑之危險，平白無端義務為該
    買賣之工作，是其販入之價格必較售出之價格低廉，而有從
    中賺取買賣差價牟利之意圖及事實，應屬符合論理法則且不
    違背社會通常經驗之合理判斷等情；且就上訴人所辯伊所拿
    取之2,000元係借貸，陳員係因伊未幫忙掩護盜領父親金錢
    一事有所不滿，才誣陷說2,000元是買毒品的錢各節，如何
    不足採信，已逐一加以指駁。經核其推理論斷衡諸經驗及論
    理等證據法則皆無違背，再原判決認定上訴人有販賣第二級
    毒品未遂之犯行，並非徒以陳柏亨供述為單一證據，且上訴
    人提供玻璃吸食器亦非以該吸食器上必有上訴人之指紋為必
    要，上訴意旨，係就原審採證認事職權之適法行使及原判決
    已明白論斷之事項，重為事實上之爭執，或任意指摘原判決
    違法，難認已符合首揭法定之第三審上訴要件。本件上訴違
    背法律上之程式，應予駁回。
據上論斷，應依軍事審判法第206條第1項、刑事訴訟法第395條
前段，判決如主文。
中    華    民    國    99    年    8     月    26    日
                  刑事第五庭    審判長法  官  楊明章
                                      法  官  蔡美美
                                      法  官  趙文淵
以上正本證明與原本無異。
不得上訴。
                                      書記官  呂宬樂
中    華    民    國    99    年    8     月    27    日

司法院資訊處製作；財團法人民間司法改革基金會備份。
